臺灣臺中地方法院民事裁定
111年度沙聲字第2號
聲  請  人  黃秋森  


上列聲請人與相對人中華民國電熱能技術發展協會、蔡成章等人
間請求給付代墊款事件（本院109年度沙小字第290號），聲請交
付法庭錄音光碟，本院裁定如下：
    主      文
聲請駁回。
聲請費用由聲請人負擔。
    理      由
一、本件聲請意旨略以：為明瞭本院109年度沙小字第290號給付
    代墊款事件，於民國109年10月27日起至110年2月24日庭期
    開庭內容，依法庭錄音辦法第7條規定，聲請自費交付法庭
    錄音光碟等語。
二、按當事人及依法得聲請閱覽卷宗之人，因主張或維護其法律
    上利益，得於開庭翌日起至裁判確定後6個月內，繳納費用
    聲請法院許可交付法庭錄音或錄影內容。但經判處死刑、無
    期徒刑或10年以上有期徒刑之案件，得於裁判確定後2年內
    聲請。前項情形，依法令得不予許可或限制聲請閱覽、抄錄
    或攝影卷內文書者，法院得不予許可或限制交付法庭錄音或
    錄影內容。第1項情形，涉及國家機密者，法院得不予許可
    或限制交付法庭錄音或錄影內容；涉及其他依法令應予保密
    之事項者，法院得限制交付法庭錄音或錄影內容。前3項不
    予許可或限制交付內容之裁定，得為抗告，法院組織法第90
    條之1定有明文。稽其修法意旨，良以法庭錄音或錄影內容
    為訴訟資料之一部分，為提升司法品質，增進司法效能，並
    參考行政程序法第46條第1項但書規定，除有依法令得不予
    許可或限制聲請閱覽、抄錄或攝影卷內文書，或涉及國家機
    密或其他依法令應予保密之事項者，法院得限制交付法庭錄
    音或錄影內容外，允宜賦予當事人及依法得聲請閱覽卷宗之
    人，因主張或維護其法律上利益，得於開庭後相當期間內，
    繳納費用聲請法院許可交付法庭錄音或錄影內容，以維其訴
    訟權益。而所謂主張或維護法律上利益云者，舉凡核對更正
    筆錄、他案訴訟所需，或認法院指揮訴訟方式對其訴訟權益
    有影響之虞，欲用以保障其法律上利益等，均屬之，此觀司
    法院於104年8月7日修正發布之「法庭錄音錄影及其利用保
    存辦法」第8條之修正說明即明（最高法院104年度臺抗字第
     648號民事裁判意旨參照）。
三、次按法庭內之錄影，由審判長、受命法官或受託法官指揮實
    施，並命記明於筆錄，法庭錄音錄影及其利用保存辦法第7
    條定有明文。復按當事人及依法得聲請閱覽卷宗之人，因主
    張或維護其法律上利益，聲請交付法庭錄音或錄影內容時，
    應敘明理由，由法院為許可與否之裁定。法院受理前項聲請
    ，如認符合聲請人要件，並在聲請期間內提出，且就所主張
    或維護法律上之利益已敘明者，除法令另有排除規定外，應
    予許可。第1項聲請經法院裁定許可者，每張光碟應繳納費
    用新臺幣50元。持有第1項法庭錄音、錄影內容之人，就取
    得之錄音、錄影內容，不得散布、公開播送，或為非正當目
    的使用，法庭錄音錄影及其利用保存辦法第8條亦有明定。
四、經查，聲請人與相對人中華民國電熱能技術發展協會、蔡成
    章等人間請求給付代墊款事件（本院109年度沙小字第290號
    ，下稱系爭事件），經本院於110年2月24日為第一審判決後
    ，聲請人提起上訴，由本院第二審合議庭於110年5月6日以1
    10年度小上字第39號判決上訴駁回而告確定等情，有本院10
    9年度沙小字第290號小額民事判決、110年度小上字第39號
    民事判決在卷可稽，是以，系爭事件已於110年5月6日判決
    確定。而聲請人於111年3月23日提出「民事聲請交付法庭錄
    音光碟狀」聲請交付法庭錄音光碟，顯已逾上揭法院組織法
    第90條之1第1項前段規定期間，從而，本件聲請，於法未合
    ，應予駁回。
五、依法院組織法第90條之1第1項及民事訴訟法第95條、第78條
    ，裁定如主文。　　　　
中　　華　　民　　國　 111　　年　　3 　　月　　28　　日
                  沙鹿簡易庭  法　官　賴秀雯
以上為正本係照原本作成。
如不服本裁定，應於送達後10日內向本院提出抗告狀並表明抗
告理由（須附繕本），並繳納抗告裁判費新臺幣1,000元。
中　　華　　民　　國　 111　　年　　3 　　月　　28　　日
                              書記官　陳任鈞